【裁判字號】    99,簡聲抗,2
【裁判日期】    991008
【裁判案由】    確定訴訟費用額
【裁判全文】
臺灣臺北地方法院民事裁定             99年度簡聲抗字第2號
抗  告  人  乙○○
相  對  人  甲○○
上列當事人間請求修復漏水事件，抗告人聲請確定訴訟費用額，
抗告人對於中華民國99年6 月7 日本院99年度店簡聲字第12號裁
定提起抗告，本院裁定如下：
    主  文
原裁定廢棄。
抗告人應負擔之訴訟費用額確定為新台幣壹仟壹佰捌拾元，及自
原裁定送達相對人之翌日起至清償日止，按年息百分之五計算之
利息。
抗告人之抗告駁回。
抗告費用新台幣壹仟元由抗告人負擔。
    理  由
一、按法院未於訴訟費用之裁判確定其費用額者，第一審受訴法
    院於該裁判有執行力後，應依聲請以裁定確定之；確定之訴
    訟費用額，應於裁定送達之翌日起，加給按法定利率計算之
    利息，民事訴訟法第九十一條第一項、第三項分別定有明文
    。準此，當事人得聲請法院以裁定確定訴訟費用額者，以法
    院未於訴訟費用之裁判確定其費用額為限。
二、抗告人抗告意旨略以：本院新店簡易庭97年度店簡字第1645
    號第一審判決主文關於訴訟費用係命相對人負擔新台幣（下
    同）121,440 元，惟原裁定僅就第二審訴訟費用2,160 元核
    定由相對人負擔二分之一，未將鑑定費用120,000 元列入計
    算，為此提起抗告，求為廢棄原裁定等語。
三、經查：
  (一)抗告人向本院對相對人提起請求修復漏水事件訴訟，於第一
    審即本院新店簡易庭97年度店簡字第1645號訴訟程序中，係
    請求相對人應將抗告人所有之門牌號碼臺北縣新店市○○街
    32號2 樓房屋天花板漏水部分修繕回復原狀，經獲得勝訴判
    決，然相對人對此第一審判決不服提起上訴後，因於原第一
    審判決前，抗告人已自行修復天花板漏水，故其乃於民國98
    年7 月29日準備程序期日以情事變更為由，為訴之變更而聲
    明請求相對人應給付抗告人134,330 元，本院98年度簡上字
    第325 號判決抗告人一部勝訴一部敗訴確定，且諭知變更之
    訴訴訟費用應由相對人負擔二分之一，餘由抗告人負擔，此
    節經本院依職權調閱本院新店簡易庭97年度店簡字第1645號
    修復漏水事件歷審卷宗，查閱無訛。
  (二)且按當事人因情事變更，而以他項聲明代最初之聲明，本質
    上仍屬訴之變更，且在第二審為訴之變更合法者，原訴可認
    為已因視為撤回而終結，第一審就原訴所為判決，自當然失
    其效力，第二審法院應專就新訴為裁判，無須更就該判決之
    上訴為裁判，且關於第一審程序訴訟費用之負擔，應有民事
    訴訟法第八十三條、第九十條規定之適用（最高法院71年台
    上字第3746號、65年台上字第2183號判例參照）。茲既抗告
    人於前開第二審訴訟程序為訴之變更合法，依上開說明，原
    訴即視為撤回而終結，關於第一審程序訴訟費用之負擔，在
    適用民事訴訟法第八十三條規定下，自應由原告即抗告人負
    擔。據此，抗告人於第一審程序所支出裁判費1,440 元、鑑
    定費120,000 元，合計121,440 元之訴訟費用，自應由抗告
    人負擔。
  (三)至於第二審訴訟費用部分，依本院98年度簡上字第325 號判
    決主文所載，變更之訴訴訟費用應由抗告人負擔二分之一，
    相對人負擔二分之一。經查，相對人對本院新店簡易庭97年
    度店簡字第1645號第一審判決不服而上訴於本院，並預納第
    二審裁判費2,160 元，另於98年7 月15日因聲請交付錄音光
    碟兩份而繳納錄音光碟費200 元（見該第二審卷第54頁），
    此部分亦屬於在訴訟程序所支出之費用，與抄錄費等同性質
    ，為依法令所定且屬必要之支出，自屬訴訟費用之列（民事
    訴訟法第二百十三條之一規定參照），故第二審變更之訴訴
    訟費用合計2,360 元，應由抗告人負擔二分之一即1,180 元
    、由相對人負擔二分之一即1,180 元。是以，關於變更之訴
    訴訟費用部分，抗告人應賠償相對人之訴訟費用額為1,180
    元，並依民事訴訟法第九十一條第三項規定，加給自原裁定
    送達翌日起至清償日止按法定利率即年息5%計算之利息。
四、綜此，原第一審變更前之原訴依民事訴訟法第八十三條、第
    九十條規定，訴訟費用121,440 元應由抗告人負擔；變更後
    之訴訟費用，應由抗告人賠償相對人1,180 元。原裁定誤命
    已預納訴訟費用之相對人再行負擔訴訟費用1,080 元，尚有
    未合，抗告意旨雖未指摘此部分不當，惟原裁定既有可議之
    處，自應由本院廢棄，爰裁定如主文第一、二項所示。至於
    抗告意旨指摘原裁定不當，聲明廢棄，為無理由，應予駁回
    。
五、依民事訴訟法第四百三十六條之一第三項、第四百九十五條
    之一第一項、第四百四十九條第一項、第九十五條、第七十
    八條，裁定如主文。
中    華    民    國    99    年    10    月    8     日
                  民事第七庭審判長法  官  陶亞琴
                                  法  官  黃柄縉
                                  法  官  賴錦華
以上正本係照原本作成。
本裁定不得抗告。
中    華    民    國    99    年    10    月    8     日
                                  書記官  沈世儒

司法院資訊處製作；財團法人民間司法改革基金會備份。
